臺灣雲林地方法院民事裁定
111年度簡字第101號
原      告  蔡土能      

被      告  林萬來      
上列當事人間請求損害賠償（交通）事件，本院裁定如下：
    主      文
原告之訴駁回。
訴訟費用由原告負擔。
    理      由
一、原告起訴主張：被告駕駛車牌號碼0000-00自用小客車，於
    民國102年8月31日下午4時33分在雲林縣斗南鎮建國一路與
    大同路口撞擊原告(下稱本件車禍)，致原告受有頭部受創等
    傷害。兩造於本件車禍發生後初步談和解，被告有請同案被
    告富邦產物保險股份有限公司虎尾分公司就第三責任險及強
    制汽車責任保險先理賠新臺幣（下同）15萬元，惟原告並未
    在文件上簽名，即表示尚未全部和解，應有餘款待請領。原
    告因該事故後身體一直不適，有右側第七、八對腦血管壓迫
    、右側顏面神經麻痺等情形，持續至雲林臺大醫院、嘉義長
    庚醫院就診，更於106年12月27日（原告誤載為106年12月17
    日）至嘉義長庚醫院做減壓手術，目前仍每3個月一次持續
    回診。原告因幾年來陸續治療創傷，支出醫療費用30萬元，
    並因受此不法傷害，長年身、心均痛苦異常，故請求賠償慰
    撫金70萬元。豈知被告拒不給付，爰依法提起本件訴訟等語
    。並聲明：被告應給付原告100萬元。
二、被告則以：本件車禍發生後，兩造於102年12月18日在雲林
    縣斗南鎮調解委員會以15萬元(含強制險各項給付）協商完
    成，且被告亦於103年1月3日給付完成，原告再提起本件訴
    訟實屬無據。又本件車禍發生日為102年8月31日，和解日為
    102年12月18日，時至今日均已超過民法第197條第1項規定
    之時效，被告自得拒絕給付等語置辯。並聲明：原告之訴駁
    回。　
三、按除別有規定外，確定之終局判決就經裁判之訴訟標的，有
    既判力，民事訴訟法第400條第1項定有明文。又依民事訴訟
    法第249條第1項第7款規定，原告起訴之訴訟標的為確定判
    決之效力所及者，法院應以裁定駁回之。而調解經法院核定
    後，當事人就該事件不得再行起訴、經法院核定之民事調解
    ，與民事確定判決有同一之效力，為鄉鎮市調解條例第27條
    第1項、第2項前段分別明定。經查：
　㈠原告前於102年11月21日因本件車禍所受傷害及兩造車輛受損
    一事，以被告為相對人聲請調解，調解聲請書記載：「…對
    造人(即被告)於102年8月31日下午4時許駕車駛至斗南建國
    一路與大同路口與聲請人（即原告）騎機車肇事，聲請人受
    傷，兩造皆車損，請貴會調解。」，後原告之代理人許天舜
    與被告於102年12月18日經雲林縣斗南鎮調解委員會調解成
    立（102年刑調字第461號調解書），調解書並經本院核定（
    本院102年度六核字第2764號，下稱系爭調解書），系爭調
    解書載明：「對造人於民國102年8月31日下午4時許駕車駛
    至斗南鎮建國一路與大同路口與聲請人騎機車肇事，聲請人
    受傷，兩造皆車損，達成調解內容如下：⒈對造人願給付聲
    請人修車費及醫療費（含強制險）共計新台幣壹拾伍萬元整
    ，款約定103年1月18日前乙次付清。⒉對造人車損願自行修
    復，不向聲請人求償。⒊聲請人願不予追究刑責，兩造均願
    各拋棄其餘之請求。…」，有雲林縣斗南鎮公所111年8月22
    日雲南鎮民字第1110300442號函檢送該調解案全案卷宗附卷
    可稽，復經本院依職權調取本院102年度六核字第2764號卷
    宗審閱無訛。
  ㈡由上，可知原告於聲請調解時，即已表明因本件車禍致原告
    受有傷害，及兩造所有車輛損害，為請求被告賠償其受傷之
    損害，及兩造所有車輛損害之賠償事由而聲請調解，兩造並
    成立調解，合意由被告賠償原告身體傷害及車輛損害之費用
    ，原告並同意拋棄其餘請求，換言之，就原告請求被告賠償
    其身體傷害及車輛損害部分，兩造已合意由被告於103年1月
    18日前給付修車費及醫療費（含強制險）共計15萬元、被告
    自行負擔修車費用、原告不追究被告過失傷害之刑事責任、
    兩造拋棄其餘請求，而成立調解，系爭調解書復已經本院核
    定，依前開說明，系爭調解書已與確定判決有同一之效力，
    故原告自不得再於本件請求被告應賠償其因本件車禍所受身
    體傷害之損害。
　㈢至原告固主張當時伊仍在住院，根本沒有在調解書上簽名，
    亦未委任證人許天舜為其代理人，而為本件調解，系爭調解
    書與原告無關等語，然證人許天舜到庭證述稱：當時原告車
    禍後透過朋友委託伊去調解，委任狀是朋友帶伊至原告昔日
    住在人家代天宮附近的住處去簽的。原告當場即在委任狀上
    簽章給伊，並拿章給伊去辦理本件車禍調解事宜，伊遂持委
    任狀及原告的印章去雲林縣斗南鎮調解委員會聲請調解，聲
    請調解書是調解委員寫的，原告名字也是調解委員寫的，章
    則是拿原告交給伊的章去蓋的。調解書內容及金額有經過原
    告同意才會成立，其上許天舜簽章是伊所簽章，調解當時在
    場人有被告還有保險公司人員，但保險公司人員是誰，伊忘
    記了。委任狀確實是原告所親簽及蓋章的，伊不可能去偽造
    等語綦詳。原告雖否認證人許天舜證詞之真正，惟證人許天
    舜與兩造並無特殊情誼或利害關係，應無虛偽證言之動機，
    自無甘冒觸犯偽證、偽造文書罪嫌之必要，且其業已依法具
    結，所述亦核與被告及同案被告富邦產物保險股份有限公司
    虎尾分公司訴訟代理人吳啟祥所為之陳述相符，自堪信證人
    許天舜上開證述情節為真實。原告空言否認證人許天舜上開
    證詞之真正，要乏所據，尚難採信，是堪認原告委任證人許
    天舜為其代理人，而為本件車禍調解事務，並與被告成立系
    爭調解書之情甚明，原告上開主張，要與事實有違，顯無可
    採，而系爭調解書既經本院核定，依鄉鎮市調解條例第27條
    第1項、第2項前段規定，原告就本件車禍事件自不得再行起
    訴。何況，縱認原告上開主張為真實，惟揆諸前開說明，法
    院及兩造均應受系爭調解書所拘束，縱原告認有上開事由可
    作為其有利之判決，至多亦屬得否依鄉鎮市調解條例第29條
    第1項提起宣告調解無效或撤銷之訴而已，仍不得更行起訴
    ，俾保護權利，維持法之安定及私法秩序，故原告此部分主
    張，要乏所據，殊難憑採。
　㈣準此，原告於本件所為被告應賠償其因本件車禍所受身體傷
    害損害共計100萬元之請求，應為系爭調解書效力所及，揆
    諸上開說明，於法自有未合，應予駁回，爰裁定如主文所示
    。
四、依民事訴訟法第249條第1項第7款、第95條、第78條，裁定
    如主文。
中　　華　　民　　國　 111 　年　　9 　　月　　 30  　日
                  民事第二庭    法  官  陳秋如
以上正本係照原本作成。
如對本裁定抗告須於裁定送達後10日內向本院提出抗告狀，並繳
納抗告費新臺幣1,000元。　　　　　　　　　
中　　華　　民　　國　 111 　年　　9 　　月　　 30  　日
                                書記官　林家莉